臺北高等行政法院裁定
                                      100年度簡字第493號
原      告  苗林食品有限公司
代  表  人  林媚嬌（董事）
被      告  臺北市政府
代  表  人  郝龍斌（市長）
上列當事人間違反農產品生產及驗證管理法事件，原告不服行政
院農業委員會中華民國100 年5 月9 日農訴字第1000108046號訴
願決定，提起行政訴訟，本院裁定如下：
    主  文
原告之訴駁回。
訴訟費用由原告負擔。
    理  由
一、按「訴願之提起，應自行政處分達到或公告期滿之次日起30
    日內為之。」「訴願事件，提起訴願逾法定期間或未於訴願
    法第57條所定期間內補送訴願書者，應為不受理之決定。」
    訴願法第14條第1 項、第77條第2 款分別定有明文。次按行
    政訴訟法第4 條規定，提起撤銷訴訟應經訴願程序，故未經
    合法訴願程序而提起撤銷訴訟者，不符須經合法訴願之前置
    要件，其起訴為不合法，又不能補正，應依行政訴訟法第10
    7 條第1 項第10款裁定駁回之。是訴願逾期即未經合法的訴
    願程序，進而提起撤銷訴訟，不備起訴要件，為不合法，且
    不能補正，依首揭規定，行政法院應以裁定駁回原告之訴。
二、本件原告不服被告以民國99年12月21日府產業農字第099042
    81800 號函（下稱原處分），裁處新台幣（下同）6 萬元之
    罰鍰處分，原告不服，認為裁罰3 萬元始為合理，循序提起
    行政訴訟法，請求撤銷訴願決定及原處分。經查，原處分係
    於99年12月22日合法送達原告，有送達證書附於訴願決定卷
    可稽（見訴願卷第6 、21頁）。合法提起訴願期間為99年12
    月23日至100 年1 月21日，本件原告營業處所在台北市，不
    扣除在途期間，原告提起訴願之期間末日為100 年1 月21日
    （星期五）；原告卻遲至100 年2 月1 日始具狀提起訴願，
    有訴願書上被告總收文章日期戳記可憑（訴願卷第45頁，狀
    載日期100 年1 月28日）。是本件訴願之提起，已逾法定不
    變期間，為法所不許。
三、綜上，本件訴願已逾期，訴願決定不予受理，核無不合。原
    告提起之本件行政訴訟不備起訴要件，並非合法，應予駁回
    。又本件因起訴不備要件而不合法，應予駁回，則原告主張
    之實體上理由，已毋庸審究，併此敘明。
四、依行政訴訟法第107 條第1 項第10款、第104 條、民事訴訟
    法第95條、第78條，裁定如主文。
中    華    民    國    100   年    9    月     13    日
                     臺北高等行政法院第二庭
                                     法  官   林  妙  黛
上為正本係照原本作成。
本件以訴訟事件所涉及之法律見解具有原則性者為限，始得於本
裁定送達後10日內向本院提出抗告狀（須按他造人數附繕本），
並經最高行政法院許可後方得抗告。
中    華    民    國    100   年    9    月     13    日
                                     書記官   蔡  逸  萱